ACORDAO-COMPLETO-2352433

ACÓRDÃO DE RELAÇÃO

ACÓRDÃO DE RELAÇÃO 3288/2019 ATA 12/2019 - PRIMEIRA CÂMARA

Acórdão 3288/2019-TCU-Primeira Câmara
Os Ministros do Tribunal de Contas da União ACORDAM, por unanimidade, com fundamento no art. 71, inciso III, da Constituição Federal/1988, c/c os arts. 1º, inciso V, e 39, inciso II, da Lei 8.443/92, arts. 1º, inciso VIII, 17, inciso III, 143, inciso II, 259, inciso II, e 260, § 5º, do Regimento Interno do TCU, em considerar prejudicado, por perda do objeto, o exame de mérito dos atos de concessão de pensão militar constante dos autos, de acordo com os pareceres emitidos no presente processo.
1. Processo TC-Processo 003.929/2019-1 (PENSÃO MILITAR) 
	1.1. Interessados: Alanir dos Santos (XXX.541.017-XX) ; Carolina Santos Menezes da Costa (XXX.629.947-XX) ; Climenes da Silva Wanderley (XXX.445.457-XX) ; Deolinda Anello Mama (XXX.377.527-XX) ; Elisa Bizzi de Avila (XXX.249.451-XX) ; Etelvina da Silva Vieira (XXX.492.977-XX) ; Eunice Maria de Souza Damasceno (XXX.167.944-XX) ; Iclea Gomes Castello Branco (XXX.112.597-XX) ; Ignez Mendes Leig (XXX.782.447-XX) ; Josefa Maria da Silva (XXX.951.324-XX) ; Katia Guilhermina Machado (XXX.234.687-XX) ; Loris Elisa Risch Prates (XXX.134.370-XX) ; Maria Alice Neves dos Santos (XXX.681.577-XX) ; Maria de Lourdes Mabalhães Avila (XXX.340.467-XX) ; Nely Gonçalves Areia (XXX.878.317-XX) ; Normanda Regis de Almeida (XXX.898.414-XX) ; Ottilia Anello Vilardo (XXX.470.857-XX) ; Raquel Ochôa Carpes (XXX.646.349-XX) ; Ruth Puerta Nicolau (XXX.267.428-XX) ; Selva Beatriz Portella (XXX.783.978-XX) ; Tereza Fleck (XXX.228.457-XX) ; Zilda Barbosa Franco (XXX.107.617-XX) .
	1.2. Órgão: Subdiretoria de Inativos e Pensionistas - Área Militar.
	1.3. Relator: Ministro Vital do Rêgo.
	1.4. Representante do Ministério Público: Procuradora-Geral Cristina Machado da Costa e Silva.
	1.5. Unidade Técnica: Secretaria de Fiscalização de Pessoal (Sefip) .
	1.6. Representação legal: não há.
	1.7. Determinações/Recomendações/Orientações: não há.

Primeira Câmara

Alanir dos Santos (XXX.541.017-XX); Carolina Santos Menezes da Costa (XXX.629.947-XX); Climenes da Silva Wanderley (XXX.445.457-XX); Deolinda Anello Mama (XXX.377.527-XX); Elisa Bizzi de Avila (XXX.249.451-XX); Etelvina da Silva Vieira (XXX.492.977-XX); Eunice Maria de Souza Damasceno (XXX.167.944-XX); Iclea Gomes Castello Branco (XXX.112.597-XX); Ignez Mendes Leig (XXX.782.447-XX); Josefa Maria da Silva (XXX.951.324-XX); Katia Guilhermina Machado (XXX.234.687-XX); Loris Elisa Risch Prates (XXX.134.370-XX); Maria Alice Neves dos Santos (XXX.681.577-XX); Maria de Lourdes Mabalhães Avila (XXX.340.467-XX); Nely Gonçalves Areia (XXX.878.317-XX); Normanda Regis de Almeida (XXX.898.414-XX); Ottilia Anello Vilardo (XXX.470.857-XX); Raquel Ochôa Carpes (XXX.646.349-XX); Ruth Puerta Nicolau (XXX.267.428-XX); Selva Beatriz Portella (XXX.783.978-XX); Tereza Fleck (XXX.228.457-XX); Zilda Barbosa Franco (XXX.107.617-XX).

VITAL DO RÊGO

não há.

PENSÃO MILITAR (PMIL)

Secretaria de Fiscalização de Pessoal (Sefip).